臺灣高等法院民事裁定
109年度抗字第657號
抗  告  人  摩莎曼拉國際時尚藝術股份有限公司

法定代理人  廖育君  
上列抗告人因債權人臺灣工銀股份有限公司與債務人高絲旅股份
有限公司間給付票款強制執行聲明異議事件，對於中華民國109
年2月20日臺灣臺北地方法院109年度執事聲字第33號裁定提起抗
告，本院裁定如下： 
    主  文
 抗告駁回。
 抗告費用由抗告人負擔。   
    理  由
一、本件異議及抗告意旨略以：伊於民國108年4月15日與債務人
    高絲旅股份有限公司（下稱高絲公司）就臺北市○○區○○段○○
    段0000○號建物（門牌號碼臺北市○○區○○街○段00號7樓，下
    稱系爭建物）訂定房屋租賃契約書，租賃期間108年5月1日
    至118年4月30日，每月租金新臺幣（下同）24萬0,390元並
    經公證。嗣債權人臺灣工銀租賃股份有限公司（下稱臺灣工
    銀）對債務人高絲公司聲請強制執行，經原法院民事執行處
    108年度司執字第48831號給付票款強制執行事件（下稱系爭
    執行事件）受理，並定期拍賣系爭建物，然拍賣公告記載之
    拍賣條件「點交」（下稱系爭拍賣公告），顯有違誤，應更
    改為不點交，經伊聲明異議後，遭原法院司法事務官109年2
    月3日108年度司執字第48831號民事裁定駁回（下稱原處分
    ），再經原法院109年2月20日109年度執事聲字第33號民事
    裁定駁回抗告人之異議（下稱原裁定），均有未當，爰提起
    本件抗告請求廢棄原裁定及原處分。
二、按當事人或利害關係人，對於執行法院強制執行之命令，或
    對於執行法官、書記官、執達員實施強制執行之方法，強制
    執行時應遵守之程序，或其他侵害利益之情事，得於強制執
    行程序終結前，為聲請或聲明異議；但強制執行不因而停止
    ，強制執行法第12條第1項定有明文。又撤銷或更正強制執
    行之處分或程序，惟在強制執行程序終結前始得為之，執行
    法院或抗告法院為裁判時，強制執行程序已終結者，縱為撤
    銷或更正原處分或程序之裁定，亦屬無從執行，執行法院或
    抗告法院自應駁回聲明異議。至得否於執行點交時聲明異議
    ，屬另一問題（最高法院108年度台抗字第772號民事裁定參
    照）。
三、經查，臺灣工銀於108年5月13日執臺灣士林地方法院108年
    度司票字第1592號本票裁定（下稱系爭本票裁定），聲請就
    包括系爭建物權利範圍全部及其坐落土地臺北市○○區○○段○○
    段000地號土地權利範圍8802/92400（下合稱系爭不動產）
    等為強制執行，經108年11月12日、同年12月17日及109年1
    月14日拍賣期日，拍賣公告（丙標）記載之拍賣條件均為「
    拍定後依現狀點交」，系爭不動產並於109年1月14日第三次
    拍賣期日由第三人小王子展業有限公司（下稱小王子公司）
    拍定，有強制執行聲請狀、系爭本票裁定、確定證明書、拍
    賣公告、拍賣筆錄及強制執行投標書附於系爭執行事件卷宗
    可參（見第48831號影卷一第2-16、344、406、418、494、5
    04、622-626頁），嗣小王子公司繳足全部價金，於109年1
    月31日經原法院執行處發給不動產權利移轉證書（見第4883
    1號影卷二第43頁），故系爭拍賣公告記載之「拍定後依現
    狀點交」之拍賣條件，已因系爭不動產拍賣程序之終結，已
    無從再藉由聲明異議予以撤銷或更正。
四、抗告人雖主張系爭執行事件程序，應於賣得價金交付債權人
    時始終結，僅進行至核發權利移轉證書尚未終結云云，惟強
    制執行法第12條第1項所謂強制執行程序終結，究指強制執
    行程序施行至如何程度而言，應視聲請或聲明異議之內容，
    分別情形定之（最高法院103年度台抗字第553號民事裁定參
    照），抗告人所執司法院院字第2776號解釋，固認未將其賣
    得價金交付債權人時，對於該執行標的物之強制執行程序，
    不得謂已終結等語。然此部分係針對強制執行法第15條第三
    人異議之訴提起時期之強制執行程序終結前所之解釋，而本
    件系爭不動產拍賣程序業已終結，縱為撤銷或更正原處分，
    亦屬無從執行；又原處分係就抗告人對系爭拍賣公告記載點
    交1節聲明異議所為裁定（見第48831號影卷二第21-23頁、
    原法院執事聲卷第7-8頁），核與抗告人主張於系爭建物108
    年4月查封前之同年3月30日已占有使用收益系爭建物不應點
    交，及主張其等租約為真正等情，係屬執行法院得否執行點
    交，仍無礙系爭不動產之拍賣程序業已終結，抗告人已不得
    聲明異議之認定。從而，原處分駁回抗告人之聲明異議，理
    由雖有不同，惟結論並無二致，原裁定予以維持駁回抗告人
    之異議，於法並無違誤。抗告意旨指摘原裁定不當，聲明廢
    棄，為無理由，應予駁回。
五、據上論結，本件抗告為無理由，爰裁定如主文。　
中　　華　　民　　國　　109 　年　　5 　　月　　29　　日
                  民事第六庭 
                      審判長法  官  陶亞琴
                            法  官  廖慧如  
                            法  官  黃書苑  
正本係照原本作成。
本裁定除以適用法規顯有錯誤為理由外，不得再抗告。如提起再
抗告，應於收受送達後10日內委任律師為代理人向本院提出再抗
告狀。並繳納再抗告費新臺幣１千元。
中　　華　　民　　國　　109 　年　　5 　　月　　29　　日

　　　　　　　　　　　　　  書記官　陳盈璇